臺灣士林地方法院民事判決　　　　　　　95年度訴字第1178號
原　　　告　宜晏企業股份有限公司
法定代理人　乙○○
訴訟代理人　丙○○
被　　　告　鴻運電子股份有限公司
法定代理人　丁○○
訴訟代理人　甲○○
上列當事人間請求給付貨款事件，本院於96年2月5日言詞辯論終
結，判決如下：
    主  文
被告應給付原告新台幣壹佰零陸萬捌仟捌佰零捌元及自民國九十
五年十一月二十九日起至清償日止，按週年利率百分之五計算之
利息。
原告其餘之訴駁回。
訴訟費用由被告負擔五分之四，餘由原告負擔。
本判決第一項於原告以新台幣參拾陸萬元供擔保後，得假執行。
但被告如於執行標的物拍賣、變賣前，以新臺幣壹佰零陸萬捌仟
捌佰零捌元為原告預供擔保後，得免為假執行。
原告其餘假執行之聲請駁回。
    事  實  及  理  由
一、本件原告原以貨款請求權提起本訴，嗣於言詞辯論期日追加
    票據關係之請求權，因原告於起訴狀中業已主張被告係以票
    據支付前揭貨款，應認其請求之基礎事實同一，依民事訴訟
    法第255 條第1 項第2 款應准其追加。
二、原告起訴主張：被告自民國94年9 月26日起至95年4 月30日
    止陸續向原告訂購貨物數批，共應支付貨款新台幣（下同）
    1,246,928 元，被告簽發如附表所示之3 張支票交予原告給
    付前款，經原告提示竟遭退票，爰依貨款請求權及票據關係
    請求被告償還該款及遲延利息等語。並聲明：(一)被告應給付
    原告1,246,928 元及自起訴狀繕本送達翌日起至清償日止，
    按年利率5%計算之利息。(二)願供擔保請准宣告假執行。
三、被告則辯稱：對於原告提出之支票影本形式之真正不爭執，
    但其中編號3 支票，並非被告所簽發，至於原告提出之採購
    單，尚待查證，但被告公司因財務困難，已未營運，員工並
    陸續離職，目前沒有訂出償債計劃等語。並主張：(一)駁回原
    告之訴及假執行之聲請。(二)如受不利判決願供擔保請免為假
    執行。
四、本件之爭點：(一)原告主張之票款請求權是否有理由？(二)原告
    主張之貨款請求權是否有理由？
五、本院得心證之理由：
    按發票人應照支票文義擔保支票之支付，票據法第126 條定
    有明文。原告主張被告給付之附表編號1 、2 所示之支票，
    發票人為被告，均已屆票載發票日，其中編號1 所示支票經
    原告提示，因存款不足而退票，已據其提出與所述相符之支
    票、退票理由單為證，並為被告所不否認，應認原告就該2
    張支票請求票款1,068,808 元及遲延利息之主張為可採，應
    予准許。至於附表編號3 所示支票，其發票人為POTRANS
    ELECTRICAL (SAMOA) CORPORATION，尚非被告，縱其為被告
    之子公司，於法律上人格仍非同一，有原告提出之支票影本
    在卷可稽，應認原告該部分之票款請求，尚非可採。至於原
    告另以貨款請求權主張同前票款之金額，其中附表編號1 、
    2 所示之支票票款1,068,808 元部分，因前揭主張票款請求
    權已獲勝訴，故無須再為審酌貨款請求權部分，而附表編號
    3 所示之金額，則未據原告提出該部分之訂貨契約與送貨收
    據，其付款支票又非被告所簽發，該部分既經被告爭執，自
    難認為原告之主張為有理由。從而，原告依票款請求權主張
    被告應給付1,068,808 元及自起訴狀繕本送達翌日即95年11
    月29日起至清償日止，按年利率5%計算之遲延利息，為有理
    由，應予准許，逾此範圍，為無理由，應予駁回。
六、兩造各陳明願供擔保，請准聲請宣告假執行及免為假執行，
    於原告勝訴部份，經核於法並無不合，爰各酌定相當擔保金
    額予以准許，至於原告敗訴部份，其聲請則失所附麗，應予
    駁回。
七、兩造其餘攻擊防禦方法，經審核後均無礙之本件之判斷，於
    茲不贅。
八、據上論結，本件原告之訴為一部有理由、一部無理由，依民
    事訴訟法第79條、第390 條第2 項、第392 條第2 、3 項判
    決如主文。
中　　華　　民　　國　　96  　年　　2 　　月　　27　　日
                  民事第一庭  法  官  高愈杰
以上正本證明與原本無異。
如對本判決上訴須於判決送達後20日內向本院提出上訴狀。
中　　華　　民　　國　　96　　年　　3 　　月　　2 　　日
                              書記官  高楚安
附表
┌───────────────────────────────────────────────────┐
│支票附表：                                                                          95年度訴字第1178號│
├─┬─────────┬─────────┬─────────┬─────────┬─────────┤
│編│　發　　票　　人　│　付　　款　　人　│票 　面 　金 　額 │支 　票 　號 　碼 │發 　票 　日 　期 │
├─┼─────────┼─────────┼─────────┼─────────┼─────────┤
│1 │鴻運電子股份有限公│大眾商業銀行敦化分│新台幣534,404元   │AS0000000         │95年4月30日       │
│  │司                │行                │                  │                  │                  │
├─┼─────────┼─────────┼─────────┼─────────┼─────────┤
│2 │同上              │同上              │同上              │AS0000000         │95年5月31日       │
├─┼─────────┼─────────┼─────────┼─────────┼─────────┤
│3 │POTRANS ELECTRICAL│台新商業銀行香港分│美金8,152.7元     │                  │95年6月12日       │                       美金
│  │(SAMOA) CO.       │行                │                  │                  │                  │
└─┴─────────┴─────────┴─────────┴─────────┴─────────┘
